【裁判字號】    98,易,351
【裁判日期】    980921
【裁判案由】    違反商標法
【裁判全文】
臺灣基隆地方法院刑事判決               98年度易字第351號
公  訴  人  臺灣基隆地方法院檢察署檢察官
被      告  丙○○
選任辯護人  陳淑芬律師
上列被告因違反商標法案件，經檢察官提起公訴（97年度偵字第
3834號），本院判決如下︰
    主  文
丙○○明知為未得商標權人同意於同一商品使用相同之註冊商標
之商品意圖販賣而輸入，處有期徒刑肆月，如易科罰金，以銀元
佰元即新臺幣玖佰元折算壹日，減刑為有期徒刑貳月，如易科
罰金，以銀元佰元即新臺幣玖佰元折算壹日。
扣案如附表所示仿冒商標之商品均沒收。
    事  實
一、丙○○係旭華航空貨運承攬有限公司（下稱旭華公司）總經
    理，明知如附表所示之商標名稱、圖樣，均係如附表所示公
    司向我國經濟部智慧財產局（或改制前之中央標準局）申請
    註冊登記，經核准取得商標專用權之商標圖樣，分別指定使
    用於附表所示之商品，且均在商標專用期間內（商標圖樣、
    註冊號數、專用期間，均詳如附表所示），未得該等商標權
    人之同意，不得於同一商品使用相同之註冊商標，亦不得將
    仿冒上開註冊商標之商品為意圖販賣而輸入之行為。詎丙○○竟故違之，基於輸入仿冒附表所示註冊商標之同一商品來
    台以供販賣之意圖，先自不詳管道取得如附表所示仿冒商標
    之商品後，即分別夾藏在3只貨櫃內（貨櫃號碼各為UMLU000
    0000、UMLU0000000、UMLU0000000），並於93年5 月27日自
    澳門裝船出口，復於93年5 月28日，委託不知情之上承報關
    行職員己○○，以亞士提企業有限公司（以下簡稱亞士提公
    司）及該公司負責人徐振忠（另經臺灣高雄地方法院檢察署
    為不起訴處分確定）名義，向財政部基隆關稅局報運自澳門
    進口上開3 只貨櫃，申報貨名為香港產製成衣，（報單號碼
    為AA/93/2850/0018號）。嗣於93年5月30日，上開3 只貨櫃
    經TONG  XING輪運載進入基隆港，進儲中華貨櫃場，翌（31
    ）日來貨經基隆關稅局進口組驗貨課關員易新太，會同法務
    部調查局航業海員調查處調查員，及內政部警政署保安警察
    第三總隊第一大隊員警，一同查驗，發現上開3 只貨櫃內夾
    藏如附表所示仿冒商標之商品，法務部調查局航業海員調查
    處調查員即於93年7 月22日，持本院法官核發之搜索票，將
    附表所示仿冒商標之商品扣押在案。
二、案經臺灣基隆地方法院檢察署檢察官自動檢舉偵查終結提起
    公訴。
    理  由
壹、證據能力部分：
    按被告以外之人於審判外之言詞或書面陳述，除法律有規定
    者外，不得作為證據。被告以外之人於審判外之陳述，雖不
    符前4 條之規定，而經當事人於審判程序同意作為證據，法
    院審酌該言詞陳述或書面陳述作成時之情況，認為適當者，
    亦得為證據。當事人、代理人或辯護人於法院調查證據時，
    知有第159條第1項不得為證據之情形，而未於言詞辯論終結
    前聲明異議者，視為有前項之同意。刑事訴訟法第159條第1
    項、第159條之5分別定有明文。經查，證人即旭華公司經理
    乙○○、上承報關行職員己○○、基隆關稅局關員易新太、
    基隆關稅局關員戊○○等人於調查員詢問時及檢察官偵訊時
    之證詞，臺灣高雄地方法院檢察署94年度偵字第3544號徐振
    忠違反商標法案件不起訴處分書，調查局北部地區機動工作
    組執行他案通訊監察93年5月31日至6月4 日有關被告丙○○
    與關員戊○○之通訊監察譯文，財政部基隆關稅局AA/93/28
    50/0018號進口報單，TOMMY HILIFIGER  93年9月7日產品鑑
    定意見書1紙、PUMA 93年6月7日鑑定報告書1紙、POLO 93年
    6月7日鑑定報告書1紙、NIKE  93年6月3日產品鑑定書4紙、
    哆啦Ａ夢 93年6月3日鑑定報告書1紙、法務部調查局航業海
    員調查處扣押物品目錄表1份、93年6月4日押款申請書1份及
    93年7月14日放棄書1份，檢察官、被告及辯護人均於本院調
    查證據時，知有刑事訴訟法第159條第1項不得為證據之情形
    ，而未於言詞辯論終結前聲明異議，依刑事訴訟法第159 條
    之5之規定，視為同意作為證據，而具有證據能力。
貳、本案實體部分：
一、訊據被告丙○○矢口否認有明知為未得商標權人同意於同一
    商品使用相同之註冊商標之商品意圖販賣而輸入之犯行，略
    以：「我是旭華航空承攬有限公司總經理，我們航空貨運承
    攬只有空運報關，海運部分我們必須委託另外一家報關行幫
    我們報關，本案我們是承攬亞士提公司的貨櫃運送，所以我
    們有請上承報關行幫我們報關，本案貨主確實是亞士提公司
    ，來貨內容有仿冒商品我不知情。我這輩子從來沒有進口成
    衣來賣，也沒有銷售的管道，完全對這事不知道，我只對承
    攬業務有了解而已，我之所以會於93年5 月31日打電話給關
    員戊○○，純粹是基於承攬業者的身份，想要盡量使客人完
    整的提貨出來而已。本案3 只貨櫃中合法商品押款放行時，
    旭華公司所以代墊押款，其實押款跟稅金是同一件事，不是
    要繳稅金又要押款，一般押款的金額就差不多是稅金的金額
    ，我們同行目前大概有十幾家，全部都是用這樣的模式在操
    作，別人都代墊了，我們不代墊，根本沒有辦法去接到這類
    的貨物，所以代墊押款並不能證明是我們旭華公司的貨。旭
    華公司的負責人是我的父親丁○○，本案3 只貨櫃是他在大
    陸承攬運送的貨物，我對貨物內容並不清楚，我沒有違反商
    標法的行為。」等語置辯。惟查：
  (一)貨櫃號碼UMLU0000000、UMLU0000000、UMLU0000000號之3只
    貨櫃，係於93年5月27日，自澳門裝船出口，於93年5月30日
    ，經TONG XING 輪運抵基隆港，進儲中華貨櫃場，且係由上
    承報關行職員己○○，於93年5 月28日，以亞士提公司及負
    責人徐振忠名義，向財政部基隆關稅局投單報關，嗣於93年
    5 月31日，來貨經關員易新太會同調查員及保三員警，一同
    查驗，發現3 只貨櫃內夾藏如附表所示仿冒商標之商品，同
    日被告即致電關員戊○○，談論來貨中有無違反商標法情事
    ，調查員於93年 7月22日，持搜索票將該等仿冒商品扣押在
    案，旭華公司於93年6月4日有經由己○○，以亞士提公司名
    義向海關提出「押款申請書」，由旭華公司墊出押款，提領
    無仿冒情事之商品，旭華公司又於93年7 月14日經由己○○
    ，以亞士提公司名義向海關提出「放棄書」，放棄報單編號
    第119項之貨物等情，有下列證據可證，足認確屬實情：
    1.證人乙○○（96他618卷第150至152頁警詢筆錄、第177至
      179頁偵訊筆錄）、己○○（96他618卷第104至108頁警詢
      筆錄、第172至175頁偵訊筆錄）、易新太（96他618 卷第
      161至163頁偵訊筆錄）、戊○○（96他618 卷第83至88頁
      警詢筆錄、第167至168頁偵訊筆錄）等人於調查員詢問時
      及檢察官偵訊時之證言。
    2.調查局北部地區機動工作組執行他案通訊監察93年5 月31
      日有關被告丙○○與關員戊○○之通訊監察譯文。（96他
      618卷第95、97、98頁）
    3.財政部基隆關稅局AA/93/2850/0018號進口報單及其附件
      之裝箱單、發票。（93偵4102卷第113至164頁）
    4.TOMMY HILIFIGER 93年9月7日產品鑑定意見書1 紙（93偵
      4102卷第12頁）、PUMA 93年6月7日鑑定報告書1紙（93偵
      4102卷第13頁）、POLO 93年6月7日鑑定報告書1紙（93偵
      4102卷第14頁）、NIKE 93年6月3日產品鑑定書4紙（93偵
      4102卷第16至19頁）、哆啦Ａ夢93年6月3 日鑑定報告書1
      紙（93偵4102卷第15頁）。
    5.法務部調查局航業海員調查處扣押物品目錄表1 份。（93
      偵4102卷第26至28頁）
    6.93年6月4日「押款申請書」及93年7月14日「放棄書」各1
      份。（96他618卷第127至128頁）
  (二)亞士提公司係不知名之他人，找上徐振忠擔任登記負責人而
    設立，徐振忠不知亞士提公司實際營運情形，本案3 只貨櫃
    內夾藏之仿冒商品應與徐振忠無關等情，業據臺灣高雄地方
    法院檢察署檢察官偵查終結，並予徐振忠不起訴處分確定（
    詳該署94年度偵字第3544號不起訴處分書）。雖然檢察官對
    徐振忠為不起訴處分確定，但並不因此即可認定本案應係被
    告所為。本院係基於下列理由，認定被告應係實際輸入本案
    仿冒商品之人：
    1.本案之3 只貨櫃，依被告及證人乙○○、丁○○於審理中
      之供詞，均一致供稱係單一貨主即亞士提公司之整裝貨櫃
      ，並無其他貨主存在，此點並有報關附件之發票與裝箱單
      可資證明，發票上記載之買受人均為亞士提公司，裝箱單
      亦同，足認其等所供係單一貨主，並非併櫃進口，應屬事
      實。
    2.本案於93年5 月31日，為關員易新太會同調查員及員警查
      獲仿冒商品後，被告旋即致電關員戊○○，前後共有3 通
      電話遭另案監聽錄音，並翻轉成譯文（96他618卷第95、
      97、98頁），該等譯文並經被告及證人戊○○於審理中當
      庭確認內容無誤。自該3 通譯文內容前後以觀，明顯可見
      被告對於來貨之關心程度，大異於一般攬貨運送業者。
    3.證人己○○於93年6月9日在法務部調查局航業海員調查處
      調查員詢問時，及93年11月24日在臺灣基隆地方法院檢察
      署檢察官偵訊時，及94年3 月17日在臺灣高雄地方法院檢
      察署檢察官偵訊時，均供稱係徐振忠以亞士提公司名義委
      託其報關進口上開3 只貨櫃（93偵4102卷第5至6頁、第71
      至72頁及雄檢94偵3544卷第17至19頁）。然其於96年8 月
      16日在法務部調查局北部地區機動工作組調查員詢問時，
      及同日在臺灣基隆地方法院檢察署檢察官偵訊時，及本院
      98年9月7日審理中，均改稱係被告以亞士提公司名義，委
      託其報運進口上開3只貨櫃，且被告有於93年5月31日下午
      親自到驗櫃現場，之前所以陳述是徐振忠以亞士提名義委
      託其報關，是不實在的，那些都是被告要乙○○轉告其作
      偽證等語（96他618卷第107頁背面、第172至175頁）。查
      被告與證人己○○在本案發生前即已認識，且證人己○○
      更曾替被告擔任總經理之旭華公司報關一年餘，當時旭華
      公司均是以士佳公司名義委請己○○報關，嗣於93年 5月
      才突然改以亞士提公司名義委託己○○報關等情，除為證
      人己○○供陳在卷外，並經被告及證人乙○○供述屬實。
      是故證人己○○實無故意設詞構陷被告之動機存在，其所
      以會在應訊初期，供稱係受徐振忠之委託報關，顯然確實
      是受到旭華公司長期照顧其報關生意之人情壓力影響，而
      為不實之供述。
    4.證人乙○○於96年8 月16日在法務部調查局北部地區機動
      工作組調查員詢問時，及於同日在臺灣基隆地方法院檢察
      署檢察官偵訊中，均供稱有依被告之指示交待己○○，要
      他供稱查獲仿冒商品之貨主係亞士提公司徐振忠，不是被
      告等語（96他618卷第151頁背面、第178至179頁）。益徵
      上開證人己○○所稱遭到人情壓力，而為係受亞士提公司
      負責人徐振忠委託報關等虛偽證言等情，確屬實情。至於
      證人乙○○於98年9月7日審理中，供稱其所為之上開證言
      ，應係當時身體狀況不好，沒有聽清楚時所為的回答云云
      ，然經本院當庭勘驗偵訊錄影光碟，結果顯示證人乙○○
      係站立應訊，神色自若，並無身體狀況不佳情事，且偵訊
      內容清楚，係依證人乙○○陳述詳實記錄等情，有本院審
      判筆錄可證，足認證人乙○○於審理中所言，要屬避就之
      詞，無可採信。
    5.本案3 只貨櫃內之合法商品，係證人乙○○通知己○○辦
      理押款放行，並放棄報單編號第119 項之商品，且押款係
      由旭華公司代墊等情，業據證人己○○證述明確，且有「
      押款申請書」、「放棄書」各1 份附卷可稽，足認確有該
      等情事存在。而證人乙○○於98年9月7日本院審理中供稱
      ，上開3 只貨櫃內合法商品經旭華公司代墊押款，放行後
      送到何處不清楚，而代墊之押款亞士提公司並未返還，成
      為旭華公司呆帳云云。查，依證人己○○之證言，被告以
      亞士提公司名義進口貨櫃，委請己○○報關者，連同本案
      僅有2 次，縱依被告之辯解認亞士提公司係貨主，則其在
      第2 次進口時就出問題，顯然信譽大有可疑，被告擔任總
      經理之旭華公司竟仍不顧一切繼續墊付押款，且在亞士提
      公司就代墊款尚未返還前，即將商品運送亞士提公司，甚
      者，送貨地點竟會不清楚，且93年6月4日代墊押款迄今，
      均未見旭華公司有對亞士提公司，進行過任何法律上追討
      動作，凡此，均悖離事理，再再顯示根本無真實貨主亞士
      提公司乙事。至於證人即被告之父丁○○，雖於審理中證
      稱本案之3 只貨櫃係其在大陸招攬而來，由大陸深圳市蘊
      鑄包裝運輸公司委託其辦理海運來臺，以交付臺灣收貨人
      亞士提公司，故被告不知貨櫃內容云云；但查，證人丁○○所證內容，與本院調查之上開各節並不相符，且若確為
      蘊鑄公司交付之貨物出問題，則案發迄今已有5 年餘，為
      何未見旭華公司有要求蘊鑄公司為賠償或出面解釋之舉？
      本院考量證人丁○○與被告係父子關係，其證言且有諸多
      可疑之處，故認難為被告有利之證明。
    6.綜上所述，被告對於本案3 只貨櫃異常關心，且要求證人
      乙○○轉告證人己○○為虛偽之證言，並由自己擔任總經
      理之旭華公司支出款項，押放3 只貨櫃內之合法商品，送
      貨地點不明，亦無任何追償代墊款項之法律動作，交互以
      觀，足認被告應係本案3只貨櫃之貨主。被告於3只貨櫃內
      夾藏進口如附表所示之仿冒商標商品，其數量甚鉅，顯係
      供販賣之用，被告意圖販賣而輸入仿冒商品之犯行，罪證
      明確，犯行洵堪認定，自應依法論科。本案尚乏證據可證
      明被告以亞士提公司名義進口，究竟係借牌或冒名進口，
      依罪疑唯輕原則，因而認定其係合法借牌進口，併此敘明
      。
二、論罪與科刑：
  (一)查被告行為後，其行為時之刑法（以下簡稱「修正前刑法」
    ），業於94年1月7日修正通過，於同年2月2日公布，於95年
    7月1日起施行（以下簡稱「修正後刑法」），依修正後刑法
    第2條第1項規定「行為後法律有變更者，適用行為時之法律
    。但行為後之法律有利於行為人者，適用最有利於行為人之
    法律」。此條規定係規範行為後法律變更所生新舊法律比較
    適用之準據法，本身尚無新舊法比較之問題，於修正後刑法
    施行後，應一律適用修正後刑法第2條第1項之規定，為「從
    舊從輕」之比較，先予敘明。經查：
    1.商標法第82條雖未有修正，然其法定刑中有關罰金刑部分
      ，依修正後刑法第33條第5 款將罰金刑定為「新臺幣1000
      元以上，以百元計算之」，適用之結果，商標法第82條之
      罪所得科處之罰金刑最低為新臺幣1000元。但依修正前刑
      法第33條第5款規定之罰金最低額1元及未修正之罰金罰鍰
      提高標準條例第1 條前段規定之提高罰金倍數10倍計算，
      商標法第82條之罪所得科處之罰金刑最低為銀元10元，換
      算為新臺幣後，最低額僅新臺幣30元。比較結果，自以適
      用修正前刑法第33條第5款之規定較有利於被告。
    2.被告行為時，刑法第55條想像競合犯之規定，業於95 年7
      月1 日修正施行，修正後刑法第55條增訂但書規定「但不
      得科以較輕罪名所定最輕本刑以下之刑」，因行為後新法
      業已增訂但書之規定，此增訂雖非犯罪構成要件之變更，
      但顯已影響行為人刑罰之法律效果，自屬法律有變更，依
      新法第2條第1項規定，比較新、舊法結果，修正後刑法並
      無較有利於行為人，仍應適用修正前刑法第55條之想像競
      合犯規定。
    3.被告行為時之易科罰金折算標準，修正前罰金罰鍰提高標
      準條例第2 條前段（現已刪除）規定，就其原定數額提高
      為100倍折算1日，則被告行為時之易科罰金折算標準，應
      以銀元300元折算1 日，經折算為新臺幣，應以新臺幣900
      元折算為1日。惟修正後刑法第41條第1項前段則規定：「
      犯最重本刑為5年以下有期徒刑以下之刑之罪，而受6個月
      以下有期徒刑或拘役之宣告者，得以新臺幣1000元、2000
      元或3000元折算1 日，易科罰金。」比較修正前後之易科
      罰金折算標準，以95年7月1日施行前之規定，較有利於被
      告。
    4.綜上，依修正後刑法第2條第1項之「從舊從輕」原則，綜
      合全部罪刑為比較結果，自應依修正後刑法第2條第1項前
      段之規定，適用修正前刑法第33條第5款、第41條第1項、
      第55條，修正前罰金罰鍰提高標準條例第2條。
    5.刑法第11條雖亦有修正，但其內容無關犯罪行為可罰性要
      件之變更，惟基於刑法總則一體適用，仍依修正前刑法第
      11條。
  (二)核被告所為，係犯商標法第82條明知為未得商標權人同意於
    同一商品使用相同之註冊商標之商品意圖販賣而輸入罪。被
    告以一輸入行為，侵害如附表所示數商標專用權人之法益，
    係一行為觸犯數罪名，屬同種想像競合犯，應依修正前刑法
    第55條想像競合犯之規定從一重之商標法第82條之罪處斷。
    審酌被告雖無智慧財產犯罪前科（依臺灣高等法院被告前案
    紀錄表之記載），然此次貪圖不法利益，侵害他人之商標專
    用權，對合法權利人造成重大損害，破壞我國保護智慧財產
    權之國際形象，犯罪後更矢口否認，未見悔改之意等一切情
    狀，宣告如主文第一項所示之刑，並諭知易科罰金之折算標
    準，以示懲儆。又犯罪在96年4 月24日以前者，除中華民國
    九十六年罪犯減刑條例另有規定者外，有期徒刑、拘役或罰
    金，減其刑期或金額2分之1；又依該條例應減刑之罪，未經
    判決確定者，於裁判時，減其宣告刑，並應於判決主文同時
    諭知其宣告刑及減得之刑。中華民國九十六年罪犯減刑條例
    第2條第1項第3款、第7條分別定有明文。本案被告犯罪之時
    間既在96年4月24日前，且所犯之罪非屬該條例第3條所規定
    不得減刑之罪，自應依該條例第2條第1項第3款、第7條之規
    定，減其宣告刑即有期徒刑4 月之刑期2分之1，並定其易科
    罰金之折算標準，且於判決主文內同時諭知其減得之刑。又
    沒收、追徵、追繳不在減刑範圍以內，應照原判決執行，裁
    定主文亦不必記載，但應於理由欄敘明（法院辦理九十六年
    減刑案件應刑注意事項第13項可資參照）。扣案如附表所示
    仿冒商標之商品，均為被告犯商標法第82條之罪所輸入之商
    品，不問屬於犯人與否，均依商標法第83條之規定宣告沒收
    之。
據上論斷，應依刑事訴訟法第299條第1項前段，商標法第82條、
第83條，修正後刑法第2條第1項前段、修正前刑法第11條、第33
條第5款、第41條第1項、第55條，修正前罰金罰鍰提高標準條例
第1條前段、第2 條，現行法規所定貨幣單位折算新臺幣條例第2
條，中華民國九十六年罪犯減刑條例第2條第1項第3款、第7條，
判決如主文。
本案經檢察官甲○○到庭執行職務。
中    華    民    國    98    年    9     月    21    日
                  刑事第一庭法  官  王福康
以上正本證明與原本無異。
如不服本判決應於收受送達後10日內向本院提出上訴書狀，並應
敘述具體理由；其未敘述上訴理由者，應於上訴期間屆滿後20日
內向本院補提理由書 (均須按他造當事人之人數附繕本)「切勿
逕送上級法院」。
中    華    民    國    98    年    9     月    21    日
                            書記官  彭淑芳
【附錄論罪法條】
商標法第82條：
明知為前條商品而販賣、意圖販賣而陳列、輸出或輸入者，處一
年以下有期徒刑、拘役或科或併科新臺幣五萬元以下罰金。
商標法第83條：
犯前二條之罪所製造、販賣、陳列、輸出或輸入之商品，或所提
供於服務使用之物品或文書，不問屬於犯人與否，沒收之。
【附表】
┌────┬─────────┬──────┬─────┬────────┐
│商標權人│商標圖樣與註冊號數│指定使用商品│商標專用期│輸入之仿冒商標商│
│        │                  │            │限        │品種類及數量    │
├────┼─────────┼──────┼─────┼────────┤
│彪馬運動│註冊號數00000000號│商品類別第  │106年1月31│兒童汗衫1100件  │
│魯道夫達│                  │025類       │日        │兒童短褲1080件  │
│士拉股份│                  │            │          │長褲190件       │
│有限公司│                  │            │          │Ｔ恤90件        │
│        │                  │            │          │女用汗衫2810件  │
├────┼─────────┼──────┼─────┼────────┤
│唐美希緋│註冊號數00000000號│商品類別第  │106年8月15│短褲1260件      │
│格許可有│                  │040類       │日        │                │
│限責任公│                  │            │          │                │
│司      │                  │            │          │                │
│        │                  │            │          │                │
│        │註冊號數00000000號│商品類別第  │106年8月15│                │
│        │                  │044類       │日        │                │
│        │                  │            │          │                │
│        │                  │            │          │                │
├────┼─────────┼──────┼─────┼────────┤
│小學館股│註冊號數00000000號│商品類別第  │100年5月31│上衣290件       │
│份有限公│                  │025類       │日        │                │
│司      │                  │            │          │                │
│        │                  │            │          │                │
│        │                  │            │          │                │
│        │                  │            │          │                │
│        │                  │            │          │                │
│        │                  │            │          │                │
├────┼─────────┼──────┼─────┼────────┤
│波露／羅│註冊號數00000000號│商品類別第  │99年9月15 │汗衫3350件      │
│蘭公司有│                  │044類       │日        │                │
│限合夥  │                  │            │          │                │
│        │                  │            │          │                │
│        │                  │            │          │                │
│        │                  │            │          │                │
├────┼─────────┼──────┼─────┼────────┤
│耐克國際│註冊號數00000000號│商品類別第  │99年6月30 │女用短褲4050件  │
│股份有限│                  │040類       │日        │女用汗衫1740件  │
│公司    │                  │            │          │休閒套裝850套   │
│        │                  │            │          │兒童短褲270件   │
│        │                  │            │          │                │
│        │註冊號數00000000號│商品類別第  │100年11月 │                │
│        │                  │040號       │15日      │                │
│        │                  │            │          │                │
│        │                  │            │          │                │
│        │                  │            │          │                │
│        │註冊號數00000000號│商品類別第  │108年9月30│                │
│        │                  │040號       │日        │                │
│        │                  │            │          │                │
│        │                  │            │          │                │
│        │                  │            │          │                │
│        │                  │            │          │                │
│        │註冊號數00000000號│商品類別第  │108年9月30│                │
│        │                  │044號       │日        │                │
│        │                  │            │          │                │
│        │                  │            │          │                │
│        │                  │            │          │                │
│        │                  │            │          │                │
│        │註冊號數00000000號│商品類別第  │108年9月30│                │
│        │                  │044號       │日        │                │
│        │                  │            │          │                │
│        │                  │            │          │                │
│        │                  │            │          │                │
│        │                  │            │          │                │
│        │                  │            │          │                │
├────┼─────────┼──────┼─────┼────────┤
│ＮＢＡ產│註冊號數00000000號│商品類別第  │108年6月30│兒童汗衫100件   │
│物股份有│                  │035類       │日        │短褲1460件      │
│限公司  │                  │            │          │兒童套裝60件    │
│        │                  │            │          │                │
│        │                  │            │          │                │
│        │                  │            │          │                │
│        │註冊號數00000000號│商品類別第  │108年6月30│                │
│        │                  │035號       │日        │                │
│        │                  │            │          │                │
│        │                  │            │          │                │
│        │                  │            │          │                │
│        │                  │            │          │                │
└────┴─────────┴──────┴─────┴────────┘


司法院資訊處製作；財團法人民間司法改革基金會備份。
